臺灣高雄地方法院民事判決
111年度雄小字第1395號
原      告  余軒宏  
被      告  陳秀玲  
上列當事人間損害賠償事件，本院民國111年8月1日辯論終結，
判決如下：
    主  文
被告應給付原告新臺幣41,553元及自民國111年5月3日起至清償
日止按週年利率百分之5計算之利息。
原告其餘之訴駁回。
訴訟費用新臺幣1,000元由被告陳秀玲負擔百分之67，餘由原告
負擔。
本判決第1項得假執行。但被告以新臺幣41,553元為原告預供擔
保後得免為假執行。
    事實及理由
一、原告主張：原告將訴外人龔娟宜所有車牌號碼000-0000號車
    輛(下稱系爭車輛)停放在高雄市鳳山區自強二路路邊，詎被
    告攤車未妥善固定竟傾倒歪斜損壞系爭車輛，維修費用新臺
    幣（下同）61,464元，應由被告賠償，龔娟宜已將債權讓與
    原告。爰依民法侵權行為法律關係提起本件訴訟等語。並聲
    明：被告應給付原告61,464元及自起訴狀繕本送達翌日起至
    清償日止，按週年利率百分之5計算之利息。
二、被告則以：對事故發生無意見，但被告提出之估價灌水，被告拿照片詢問過其他車廠大約10,000元維修費用等詞置辯。並聲明盈：原告之訴駁回。
三、按因故意或過失，不法侵害他人之權利者，負損害賠償責任
    ，民法第184條第1項前段定有明文。次按負損害賠償責任者
    ，除法律另有規定或契約另有訂定外，應回復他方損害發生
    前之原狀，債權人亦得請求支付回復原狀所必要之費用，以
    代回復原狀，民法第213條第1項、第3項亦定有明文。原告
    主張系爭車輛因被告所有攤車傾倒受損乙節，有照片為證，
    並為被告不爭執，堪信為真實，故原告請求被告賠償所受之
    損害有理由。原告就維修費用提出估價單為證( 見本院卷第
    17頁)雖為被告所爭執，並提出照片為證，但觀諸兩造提出
    之照片可見系爭車輛確有前檔風玻璃、右側車身之受損痕跡
    ，核與上開估價單估價項目相符。被告雖以前詞置辯，然其
    他車廠以照片估價自無法詳細估列且被告亦未舉證證明所辯
    為真，要難採信。故原告主張維修費用61,464元，應屬可採
    。惟物被毀損時，以修復費用為估定之標準，但以必要者為
    限，是原告支出系爭車輛維修費用中，零件費用應計算折舊
    。本件系爭車輛為108年6月出廠，有系爭車輛行照可佐（見
    本院卷第19頁），迄本件車禍發生時即111年3月7日，按平
    均法計算舊品零件殘值為22,253元【計算方式：1.殘價＝取
    得成本÷( 耐用年數＋1)即42,164÷(5+1)≒7,027（小數點以下
    四捨五入）；2.折舊額 ＝(取得成本－殘價)×1/（耐用年數）
    ×（使用年數）即(42,164－7,027) ×1/5×（2+10/12）≒19,91
    1（小數點以下四捨五入）；3.扣除折舊後價值＝（新品取得
    成本－折舊額）即42,164－19,911＝22,253】
　　。加計不折舊之鈑金烤漆工資19,300元後共計41,553元，自
    屬有理。
四、綜上所述，原告依民法侵權行為請求被告給付41,553元及自
    起訴狀繕本送達翌日即111年5月3日起至清償日止，按週年
    利率百分之5計算之利息，為有理由，應予准許。
五、本件係適用小額程序所為被告敗訴之判決，爰依民事訴訟法
    第436條之20規定，依職權宣告假執行。並由本院依民事訴
    訟法第392條第2項之規定，依職權宣告被告為原告預供擔保
    ，得免為假執行。
中　　華　　民　　國　　111 　年　　8 　　月　　15　　日
                  高雄簡易庭　法　　　官  楊詠惠
以上正本係照原本作成。
民事訴訟法第436 條之24第2 項：對於本判決之上訴，非以違背
法令為理由，不得為之。
如對本判決上訴，須於判決送達後20日內向本院提出上訴狀，並
須表明原判決所違背之法令及其具體內容與依訴訟資料可認為原
判決有違背法令之理由。
中　　華　　民　　國　　111 　年　　8 　　月　　15　　日
                              書  記  官  蔡佩珊